# 分部报告

提问人：sgywincpa 时间：2013-01-21 13:04:51
分部报告中，“十一、其他重要的非现金项目”下，“折旧费和摊销费以外的其他非现金费用”，是指什么样的费用？

回答人：chenyiwei
如股份支付费用、分部资产的减值损失、非流动资产处置损失等。

提问人：lxch119 时间：2015-03-18 14:58:01
陈版主， 请问其他重要的非现金项目，主要指哪些事项、项目？ 谢谢！

回答人：chenyiwei
根据每个企业的具体情况判断，但一般包括（但不限于）我在前面提到的这些项目。